臺灣高雄地方法院刑事判決　　　　　　　　　　　　九十一年度交簡字第一二三號
　　聲　請　人　臺灣高雄地方法院檢察署檢察官
　　被　　　告　甲○○
右列被告因公共危險案件，經檢察官聲請簡易判決處刑（九十一年度偵字第一八九五
號），本院判決如左：
    主  文
甲○○服用酒類，不能安全駕駛動力交通工具而駕駛，處拘役肆拾日，如易科罰金以
參佰元折算壹日。
    事實及理由
一、本件被告甲○○之犯罪事實，引用檢察官起訴書之記載。
二、訊據被告甲○○對於九十一年一月十二日下午五時四十分許，在高雄市○○街與
    南華街口，其所有車牌號碼ＵＹ─０三四七號自用小客車與陳慶武所有之車牌號
    碼Ｐ四─一三七六號自用小客車有發生擦撞之事實坦承不諱，惟矢口否認有酒醉
    駕車之情事，辯稱：當時伊在車內睡覺是酒後忘記將手煞車放下，車子滑動才撞
    到陳慶武的車子云云。經查，被告於上揭時地酒後駕車連續倒車二次衝撞陳慶武
    所有Ｐ四─一三七六號自用小客車等情，業據證人即高雄市政府警察局三民第一
    分局長明派出所值班員警林清景本院審理時到庭證述綦詳（參見本院九十一年九
    月三十日審判筆錄），此外復有林清景警員報告書一份、陳慶武汽車遭毀損照片
    二幀附卷可稽，參諸上開照片，陳慶武所有之汽車左前車輪上方之車體凹陷嚴重
    ，修理費用共計新台幣（下同）一萬三千元，亦有修理汽車費用發票一紙在卷足
    憑，依被告所述當時陳慶武之汽車係緊靠其汽車之情形，若僅單純汽車滑動應不
    致於造成車體如此凹陷，況且被告坦承酒後有發動其汽車而在車內睡覺，衡諸常
    理，一般汽車駕駛人將汽車停放時，均會將手煞車拉起，以避免汽車滑動，而於
    駕駛汽車欲啟動，始將手煞車放下，若依被告所言當時僅在車內睡覺，被告應不
    致將其汽車手煞車放開，而本件被告既已將汽車手煞車放下，且又造成後方汽車
    嚴重凹陷，足認被告當時應確有駕駛汽車倒退衝撞等情，被告上開所辯應屬卸責
    之詞，自難採信。另外，復有高雄市○○○○○道路交通事故調查報告表附談話
    紀錄表、酒精測試紀錄表、高雄市政府警察局舉發違反道路交通管理事件通知單
    各一紙在卷可佐，而依醫學實驗證明所得經驗法則，對於吐氣酒精濃度達每公升
    ０．二五毫克以上時，將使駕駛人產生複雜之技巧障礙、駕駛能力變壞之行為表
    現，肇事比率比一般未飲酒時高出二倍；而吐氣酒精濃度達每公升零點五毫克以
    上時，將使駕駛人產生平衡感與判斷力障礙升高，肇事比率比一般未飲酒時高出
    十倍；而吐氣酒精濃度達每公升零點七五毫克者，有思考改變、個性行為改變等
    症狀（參見蔡志中著，對飲酒不能安全駕駛之執法研究，司法院第四十六期業務
    研究會講義）。本件被告於案發後測得其呼氣中之酒精濃度為每公升零點八毫克
    ，並因駕車造成他人車輛毀損，足認被告案發當時已因服用酒類導致其反應變慢
    、感覺減低、思考及個性行為亦均受影響而改變，並影響控制與反應能力。是被
    告應確有因服用酒類而影響其駕駛，本件事證明確，被告犯行，堪以認定。
三、核被告所為，係犯刑法第一百八十五條之三之服用酒類後，不能安全駕駛動力交
    通工具而駕駛罪。爰審酌被告於飲酒後酒精濃度達每公升零點八毫克之情況下，
    竟不知謹慎，仍駕駛具有高度危險性之汽車，無視於公眾生命財產安全等一切情
    狀，爰依刑事訴訟法第四百四十九條第一項第二項，刑法第一百八十五條之三、
    第四十一條第一項，罰金罰鍰提高標準條例第二條，逕以簡易判決處如主文所示
    之刑，並諭知易科罰金之折算標準。
四、如不服本判決，得於判決書送達之日起十日內，以書狀敘述理由，向本庭提出上
    訴。
中      華      民      國    九十一    年      十      月     十五     日
                                  臺灣高雄地方法院鳳山簡易庭
                                      法  官  廖  建  瑜
右正本證明與原本無異。
如不服本判決，應於判決送達後十日內，向本院提出上訴狀。
                                      書記官  王  翌  翔
中      華      民      國    九十一    年      十      月     十五     日
